# 因子公司少数股权增资导致母公司股权稀释

提问人：1192699494 时间：2019-03-05 14:52:23
因子公司少数股东增资导致母公司股权稀释但不丧失控制，在这种情况下，应当按照增资前母公司的股权比例计算其在增资前子公司账面净资产中的份额，该份额与增资后按母公司持股比例计算的在增资后子公司账面净资产份额之间的差额计入资本公积，资本公积不足冲减的，调整留存收益。请问，按照这种说法，若子公司账面上有专项储备，计算资本公积时子公司账面净资产是否包含专项储备？

回答人：chenyiwei
应包含专项储备，并且在持股比例降低后，合并报表层面归母净资产中的专项储备也按比例相应减少，其差额就通过资本公积调整。